臺灣高雄地方法院刑事判決　　　　　　　　　　　　九十三年度易字第一一九八號
　　公　訴　人　臺灣高雄地方法院檢察署檢察官
　　被　　　告　丙○○
右列被告因傷害案件，經檢察官向本院提起公訴（九十三年度偵字第九０四六號），
本院判決如左：
    主  文
丙○○傷害人之身體，處有期徒刑參月，如易科罰金，以參佰元折算壹日。
    事  實
一、丙○○於民國九十一年間，因甲○○之邀，出資新台幣（下同）五十萬元投資紅
    狐國際美容股份有限公司，共同從事進口化妝品販售業務，惟其後因該公司未能
    合法取得化妝品進口許可，以致前開進口業務無法開展，丙○○遂要求退股，並
    因此與甲○○生有嫌隙。伺於九十二年九月十二日下午五時許，甲○○前至丙○
    ○開設位於高雄市○○路三四四號之「加昌當鋪」內商討給付退股金事宜時，雙
    方果因退股事宜產生口角，並進而互毆扭打（甲○○涉嫌傷害部分，現由臺灣高
    雄地方法院檢察署偵辦中），丙○○於互毆中即以拳頭毆擊甲○○臉部及以煙灰
    缸丟擲甲○○右耳，致甲○○受有右耳裂傷出血、右膝及小腿多處挫傷及裂傷、
    左肘多處挫傷及左眼眶瘀血等傷害。
二、案經甲○○訴由臺灣高雄地方法院檢察署檢察官偵查起訴。
    理  由
一、按被告以外之人於審判外之言詞或書面陳述，除法律有規定者外，不得作為證據
    ；被告以外之人於審判中有所在不明而無法傳喚或傳喚不到者，其於司法警察調
    查中所為之陳述，經證明具有可信之特別情況，且為證明犯罪事實之存否所必要
    者，得為證據，刑事訴訟法第一百五十九條第一項、第一百五十九條之三第三款
    分別定有明文。經查：告訴人甲○○經本院傳訊未到，而且現正由臺灣高雄地方
    法院檢察署通緝中，其之所在不明，其前於九十三年四月二十日，即於警詢時就
    其遭被告毆打之情形加以指證，並提出診斷證明書佐證其詞，已具有可信之情況
    ，且為證明犯罪事實所必要，應法得為證據。
二、訊據被告丙○○固不否認有與告訴人甲○○於上開時、地發生爭執，並出手拉扯
    告訴人甲○○，惟矢口否認有何傷害告訴人甲○○之犯行，辯稱：伊只有出手推
    告訴人甲○○，不知甲○○為何會受傷云云。經查：被告前於九十二年九月十二
    日下午五時許，在高雄市○○路三四四號家昌當鋪內與告訴人甲○○洽談退股事
    宜，雙方因言語不合發生衝突，進而互毆等情，業據告訴人甲○○於警詢時指證
    在卷。復觀諸告訴人甲○○所提出之診斷證明書一紙，該診斷證明書係於告訴人
    甲○○遭被告毆打之日即前往就診治療，且係從事業務之醫師卓幸男依其醫療業
    務所製作之業務上文書，衡諸該名醫師與被告二人均無恩仇，應無袒護被告或告
    訴人甲○○之情，是該診斷證明書所載告訴人甲○○就診時之受傷情形，自堪採
    信。又證人廖道範亦於偵查中證稱：其於九十二年九月十二日當日，有在前開家
    昌當鋪外，眼見被告與告訴人甲○○發生爭執，雙方並有拉扯，其有出言勸阻雙
    方停止互毆，當時在被告及告訴人身上衣物，均沾有血跡等語。而證人廖道範係
    被告所請求傳訊之證人，自無陷害被告及偏頗告訴人甲○○之情，是其所證之詞
    同堪採信。衡諸被告與告訴人甲○○確有因投資事宜發生爭執，雙方為此生有嫌
    隙，被告因而心有不滿等情，均為被告所自承，是被告與告訴人甲○○商談退股
    金時，既生有爭執，則其非無出手傷害告訴人甲○○之動機。而被告與證人甲○
    ○確有在上開時、地發生爭執並出手拉扯等情，同據證人廖道範證述在卷，是益
    徵被告確有於案發當時與告訴人甲○○發生爭執無誤。又告訴人甲○○所指述其
    遭被告毆打成傷之情節，除有其之指述外，核與前開診斷證明書所載被告受有右
    耳裂傷出血、右膝及小腿多處挫傷及裂傷、左肘多處挫傷及左眼眶瘀血等傷害一
    致，是堪見其指述亦足採信。綜上所述，本案罪證明確，被告犯行洵堪認定，應
    依法論科。
三、核被告所為，係犯刑法第二百七十七條第一項之傷害罪。爰審酌被告與告訴人因
    投資事宜發生爭執，竟不思循正當途徑解決，反於商討退股時與告訴人發生爭執
    ，並相互出手互毆，行為容有不當，復衡告訴人亦有出手毆打被告及告訴人所受
    之傷害與被告犯後飾詞否認，未見悔意等一切情狀，量處如主文所示之刑，並諭
    知易科罰金之折算標準，以資儆懲。
據上論斷，應依刑事訴訟法第二百九十九條第一項前段、刑法第二百七十七條第一項
、第四十一條第一項前段，罰金罰鍰提高標準條例第一條前段、第二條，判決如主文
。
本案經檢察官乙○○到庭執行職務。
中      華      民      國    九十三    年     十一     月    二十九    日
                                  臺灣高雄地方法院刑事第十七庭
                                      審判長法  官  李  麗  珠
                                            法  官  陳  明  呈
                                            法  官  林  勇  如
右正本證明與原本無異。
如不服本判決，應於判決送達後十日內，向本院提出上訴狀。
                                            書記官  許  雅  惠
中      華      民      國    九十三    年     十一     月    二十九    日
附錄所犯法條：
中華民國刑法第二百七十七條第一項：
傷害人之身體或健康者，處三年以下有期徒刑、拘役或一千元以下罰金。
